【裁判字號】    92,訴,1131
【裁判日期】    920630
【裁判案由】    毒品危害防制條例
【裁判全文】
臺灣高雄地方法院刑事判決                        九十二年度訴字第一一三一號
    公  訴  人  臺灣高雄地方法院檢察署檢察官
    被      告  甲○○
右列被告因毒品危害防制條例案件，經檢察官提起公訴（九十二年度毒偵字第一七０
０號），本院判決如左：
    主  文
甲○○連續施用第一級毒品，累犯，處有期徒刑柒月。
扣案之殘渣袋壹只沒收銷燬之。
    事  實
一、甲○○前於民國八十五年間，因違反肅清煙毒條例案件，經臺灣高雄地方法院以
    八十五年度訴字第三四二一號判決判處有期徒刑三年一月，褫奪公權二年，提起
    上訴後，經臺灣高等法院高雄分院以八十六年度上訴字第三一０號判決駁回上訴
    ，入監執行後，於八十七年十一月十八日假釋出獄，於八十九年四月十八日縮刑
    期滿執行完畢。
二、又於九十年間，因施用毒品案件，經裁定送觀察、勒戒後，認有繼續施用毒品傾
    向，再經裁定送強制戒治，嗣經裁定停止戒治，期滿後，由臺灣高雄地方法院檢
    察署檢察官於九十一年五月三十日，以九十一年度戒毒偵字第四八九號為不起訴
    處分確定。詎其仍不知悔改，復基於施用第一級毒品海洛因之概括犯意，自九十
    一年七月下旬某日起至九十二年三月十七日上午某時止，每隔一、二天，在高雄
    縣茄萣鄉○○村○○路○段二巷四九號住處，連續以針筒注射之方式，施用第一
    級毒品海洛因多次，嗣因思戒除毒癮，乃於九十二年三月十七日下午一時三十分
    許，持海洛因殘渣袋一只，於犯罪未經有偵查犯罪權限之公務員發覺前，即自行
    前往高雄縣政府警察局湖內分局茄萣分駐所向值勤員警自首施用毒品犯行，而查
    悉前情，並接受裁判。
三、案經高雄縣政府警察局湖內分局報告臺灣高雄地方法院檢察署檢察官偵查起訴。
    理  由
一、右揭事實，業據被告甲○○於警、偵訊及本院審理時供承明確，且被告於九十二
    年三月十七日，經警採集其尿液送驗結果，呈嗎啡陽性反應，有高雄縣政府衛生
    局九二檢煙字第四五一號煙毒尿液檢驗成績書及湖內分局煙毒、麻藥案件嫌犯代
    號與真實姓名對照表各一份在卷可稽，此外，扣案之殘渣袋一只，經送驗結果，
    亦呈海洛因陽性反應，有高雄醫學大學附設中和紀念醫院管藥認可字第００五號
    檢驗報告一份可按，被告上開自白，核與事實相符。又被告於九十年間，因施用
    毒品案件，經裁定送觀察、勒戒後，認有繼續施用毒品傾向，再經裁定送強制戒
    治，嗣經裁定停止戒治，期滿後，由臺灣高雄地方法院檢察署檢察官於九十一年
    五月三十日，以九十一年度戒毒偵字第四八九號為不起訴處分確定等情，有臺灣
    高等法院被告全國前案紀錄表及前揭不起訴處分書各一份在卷可參，其前因施用
    毒品案件，經送觀察、勒戒及強制戒治，並經不起訴處分後，於五年內再犯毒品
    危害防制條例第十條之罪，堪可認定。
二、按海洛因係毒品危害防制條例第二條第二項所規範之第一級毒品，不得施用、持
    有。又犯毒品危害防制條例第十條之罪，經依同條例第二十條第二項送強制戒治
    期滿，應由檢察官為不起訴處分。經不起訴處分後五年內再犯毒品危害防制條例
    第十條之罪，即不適用前項之規定（即應由檢察官偵查起訴），毒品危害防制條
    例第二十三條第一項、第二項分別定有明文。被告前因施用毒品案件，經裁定送
    觀察、勒戒及強制戒治期滿經不起訴處分後，五年內再犯毒品危害防制條例第十
    條之罪，應依毒品危害防制條例第十條第一項規定論罪科刑。其各該次施用毒品
    前之各次持有第一級毒品之行為，為其各該次施用第一級毒品之犯行所吸收，均
    不另論罪。又被告多次施用第一級毒品之行為，時間緊接，所犯構成要件相同，
    顯係基於概括犯意為之，為連續犯，應論以一罪，並加重其刑。又被告前於八十
    五年間，因違反肅清煙毒條例案件，經本院以八十五年度訴字第三四二一號判決
    判處有期徒刑三年一月，褫奪公權二年，提起上訴後，經臺灣高等法院高雄分院
    以八十六年度上訴字第三一０號判決駁回上訴，入監執行後，於八十七年十一月
    十八日假釋出獄，於八十九年四月十八日縮刑期滿執行完畢等情，有臺灣高等法
    院被告全國前案紀錄表一份在卷可佐，其受有期徒刑執行完畢後，五年以內再犯
    有期徒刑以上之本罪，為累犯，應依法加重其刑，並與前揭連續犯之加重事由遞
    加之。另被告本次施用毒品犯行，於犯罪未經察覺前，即主動向警察機關值勤員
    警自承施用毒品之犯行，有高雄縣政府警察局湖內分局刑案偵查卷宗一份在卷可
    稽，核與刑法第六十二條之規定相符，依法應減輕其刑，並依法先遞加重後減之
    。爰審酌被告前已因施用毒品而經送觀察、勒戒及強制戒治，仍不知痛改前非，
    猶重蹈覆轍，施用毒品自殘其身，惟念其犯後，坦承犯行，態度尚佳，知所悔悟
    等一切情狀，量處如主文所示之刑，以為懲儆。另扣案之殘渣袋一只，有第一級
    海洛因陽性反應，與毒品結為一體，不可分離，應視為毒品，並依毒品危害防制
    條例第十八條第一項前段規定，宣告沒收銷燬之。
據上論斷，應依刑事訴訟法第二百九十九條第一項前段，毒品危害防制法第十條第一
項、第十八條第一項前段，刑法第十一條前段、第五十六條、第四十七條、第六十二
條，判決如主文。
本案經檢察官楊碧瑛到庭執行職務。
中      華      民      國      九十二      年     六    月     三十    日
                                  臺灣高雄地方法院刑事第六庭
                                      審判長法官    李政庭
                                            法官    洪榮家
                                            法官    蘇雅慧
右正本證明與原本無異。
如不服本判決，應於判決送達後十日內，向本院提出上訴狀。
                                          書記官    林誠桂
中      華      民      國      九十二      年     七    月      一日
附錄本案論罪科刑法條：
毒品危害防制條例第十條
施用第一級毒品者，處六月以上五年以下有期徒刑。
施用第二級毒品者，處三年以下有期徒刑。


司法院資訊處製作；財團法人民間司法改革基金會備份。
